# 请教陈版，刚成立的公司第二年同一控制合并报表编制问题

提问人：mpply 时间：2017-07-18 10:45:01
请教陈版，A公司于 2015 年 12 月 28 日成立，然后于 2016 年 6 月同一控制合并另一家公司C（100%，C 成立于 14 年之前），A要出 16 年合并报表，对 20115 年仅合并期末资产负债表，处置恰当吗？谢谢！

回答人：chenyiwei
可以这样处理。在编制合并报表时，不能延伸到母公司（合并方）自身成立日之前的更早年度和期间。